# 单独主体

提问人：jangyanbo 时间：2014-12-06 22:18:01
单独主体的问题请教陈老师：
按照准则理解单独主体不一定是法人实体，也可合同创造个单独主体只要他能独立核算。 问题一 1 、再一个现有法人实体（例如有限公司或者股份公司中）内部如何用合同方式创建单独主体，如果这样的法人主体清算了如何保证该单独主体的资产不被清算掉呢！
2 、这样的单独主体如果符合控制条件能否用长期股权投资这个科目核算呢。 二、合营准则中的共同经营问题向陈老师请教，再一个现有法人实体（例如有限公司或者股份公司中）内部假如用合同方式创建了共同经营（没有单独设置项目公司，在此法人主体内部设置项目部的形式运作房地产项目。此主体用土地使用权的形式作为合作条件）我的问题是做为另一个投资方向该主体的内部项目部打款时候如何核算此款项，作为债权类（长期应收款或者预付累核算的），在会计报表列报时可不可以列报到其他非流动资产里边去呢，另外可不可以列报为长期投资核算呢

回答人：chenyiwei
1 、在中国目前的法律法规环境下，合并报表准则中的“单独主体”事实上不可能在公司制企业中存在，因为法人是承担民事责任的基本单位。 2 、如果明确属于共同经营的，按照准则要求是将本企业直接享有权利和承担义务的资产和负债，以及按其份额共同享有的资产、负债纳入自身报表的。但这种做法和相关的法律形式可能冲突太大，目前尚无可供参考的实际案例，可能要到了出现实际案例之后，根据该案例的具体情况再做研究。